

BEN MUSTAPHA JIHEN

INGÉNIEUR FULL-STACK | DEVOPS

+21620288072

jihen.benmustapha@esprit.tn

La Marsa, Tunisie

in jihen-ben-mustapha

RÉSUMÉ

Je suis une développeuse Full Stack avec une expérience de 2 ans en DevOps, où j'ai travaillé sur la mise en place de l'intégration continue (CI) et du déploiement continu (CD), tout en continuant à développer des applications web complètes. Ma double compétence en développement Full Stack et en DevOps me permet d'aborder les projets de manière holistique, en veillant à ce que le développement des sites web soit non seulement fonctionnel, mais aussi efficace et automatisé. Je possède des compétences solides en résolution de problèmes, ce qui me permet de résoudre efficacement les défis techniques qui se présentent, et je suis également capable de travailler de manière collaborative au sein d'une équipe.

COMPÉTENCES

- Spring Boot Diango Flask
- CD : Ansible Terraform GCP
- Protocoles API: API REST gRPC
 Flake8 Test Coverage Unit Test
 Photoshop
- PostgreSQL Redis MySQL
- CI: Docker SonarQube Black
- Angular Nuxt 3 Vue.is 3
- Linux : Debian Ubuntu
- Tailwind Bootstrap
- Three.js
- · Gitlab Github

EXPÉRIENCE PROFESSIONNELLE

Freelance

Ingénieur Informatique • Fev 2023 - Présent

- Développement et maintenance du site e-commerce ligne 13 :
 - Conception, développement et mise en œuvre d'un site e-commerce pour la ligne 13.
 - Automatisation du déploiement pour assurer des mises à jour rapides et fiables.
- Développement et maintenance du site rimexpert d'appel d'offre

Herodot Studio

Ingénieur Informatique • DEC 2022 - Présent

- Développement et maintenance des applications web
- Mise en œuvre de solutions de communication inter-services utilisant le protocole gRPC.
- développer et exécuter des tests unitaires afin d'identifier d'une façon précoce les bugs
- Mise en place d'environnements de développement isolés grâce à des conteneurs.
- Déploiement et gestion d'infrastructures sur le cloud de Google.
- Identification des vulnérabilités, des bugs, et des mauvaises pratiques de codage.
- Amélioration de la lisibilité et de la robustesse du code.
- Identification des zones du code nécessitant une meilleure couverture.

Herodot Studio

stage de fin d'études • Jan 2022-SEP 2022 • Menzeh 6, Tunisie

- Assurer la haute disponibilité du jeu du studio Herodot en utilisant GKE (Google Kubernetes Engine) et Terraform.
- Mise en place d'un pipeline CI/CD tels que Compilation et exécution automatique des tests, construction des images docker et les stocker sur Google Container Registry
- Développement d'un serveur backend en utilisant comme technologies python gRPC
- Empaqueter des applications avec Poetry

MsDigital

Stage • Jan 2021-Nov 2021 • Montpellier, France - Télétravail

Participation à la mise en place d'une application web et mobile pour le restaurant Maria Cantina, en utilisant pour le Backend Laravel, pour le Frontend Ionic et Angular et Firebase pour diffuser les commandes en temps réels.

EDUCATION

Ecole Supérieur Privé D'ingénierie Et De Technologies (ESPRIT)

Institut supérieur des études préparatoires en biologie et géologie (ISEPBG)

2017-2019

2019-2022

MetaOwl - Plateforme d'Analyse de Jeux avec Microservice

- Collaboration étroite avec les data scientists pour déterminer les données et les insights les plus pertinents à présenter sur le site, optimisant ainsi leur utilité pour les studios de jeux
- Conception de graphiques avancés, tels que des box plots, des Sankey charts, ainsi que des graphiques zoomables, offrant une représentation visuelle riche des données liées au comportement des joueurs, aux modèles d'engagement, et aux stratégies de monétisation.
- Mise en œuvre des fonctionnalités d'affichage personnalisées, permettant aux utilisateurs de choisir entre un mode sombre ou clair
- Mise en place de la possibilité pour les clients de télécharger leurs propres cartes de jeu au format FBX. Intégration de Three.js pour une visualisation 3D interactive, incluant l'analyse des zones fréquentées pour des insights approfondis sur le comportement des joueurs.
- Conception et implémentation d'un microservice dédié, chargé de recevoir les données envoyées par le SDK MetaOwl. Ce serveur a la responsabilité de stocker efficacement les données dans le plateforme Kafka.

Technologies utilisées: PostgreSQL, Flask, Django, Poetry, Kafka, Apex Chart, Nuxt 3, Tailwind, Gitlab CI/CD

Herodot Studio

Responsable du développement et de la maintenance du site web de l'entreprise Herodot Studio.

Technologies utilisées: Nuxt 3, Django, MailChimp, Swiper, Tailwind, GCP

RimExpert - Plateforme d'Appels d'Offres et d'Emploi

Primexpert.net Avr 2023 - Sep 2023

- Conception et implémentation d'une plateforme bilingue (français et arabe) comprenant une interface utilisateur optimale pour les clients, ainsi qu'un tableau de bord administrateur robuste offrant des fonctionnalités avancées de gestion des appels d'offres, des emplois, et des espaces publicitaires.
- Intégration d'un éditeur de texte personnalisé permettant aux utilisateurs d'éditer leur contenu avec facilité.
- Intégration de Chart.js et Google Analytics : Mise en place de graphiques interactifs avec Chart.js pour visualiser les données clés, notamment le nombre de visiteurs par heure, la répartition géographique des visiteurs, et les pages les plus consultées.

Technologies utilisées: Django, Angular, Chart.js, Google Analytics, PostgreSQL, Docker, OVH, Bootstrap

ProtoPack - Spécifications gRPC et Emballage avec Poetry

Mai 2023

- Définition des spécifications avec des fichiers Proto pour décrire les services et les messages.
- Empaqueter l'application avec Poetry

Technologies utilisées: Poetry, gRPC, Gitlab

Apache Airflow - Apollo

- Mis en place d'un système de notification automatique vers Discord en cas d'échec d'une tâche dans les workflows Airflow, permettant une réactivité accrue face aux problèmes opérationnels.
- Intégré des pratiques DevOps au sein du projet, en mettant l'accent sur les aspects suivants :
 - Mise en place d'une couverture de test complète avec des tests unitaires assurant la stabilité du code et facilitant les itérations.
 - Intégration d'un badge de couverture de tests dans le référentiel GitLab pour une visibilité immédiate de la qualité du code.
 - -Mise en place d'un processus de déploiement continu à l'aide d'Ansible,
 - Dockerisation complète de l'application

Technologies utilisées: Airflow, Docker, GitLab CI/CD, GCP

Aivataria - Plateforme de Gestion d'Avatars Animés

Dec 2022 - Feb 2023

- Conception et mise en œuvre d'une interface client conviviale permettant aux utilisateurs de télécharger leur avatar et de choisir parmi une sélection d'animations.
- Création d'une interface dédiée pour que les administrateurs puissent déposer les avatars animés une fois terminés.

Udemy • 2021

• Intégration d'une fonctionnalité permettant aux clients de télécharger le livrable une fois que l'administrateur a finalisé l'animation.

Technologies utilisées: Django, Angular, Postgres, Tailwind, GCP

Dari.tn - Site Immobilier

Fev 2021-Juin 2021

Authentification avec JWT, Moteur de recherche avancé permettant de filtrer les propriétés par emplacement, type, prix. Système de gestion des annonces avec la possibilité pour les utilisateurs de publier, éditer et retirer leurs annonces, Chat instantané, Estimation prix

Technologies utilisées: Spring Boot – Spring JPA – Spring Security - Angular – Lombok

CERTIFICATIONS

Adobe Photoshop (15 heures)

Construction de Sites Web Réactifs (12 heures) Angular et Spring Boot (11 heures)